【裁判字號】    97,審抗,222
【裁判日期】    980108
【裁判案由】    本票裁定
【裁判全文】
臺灣臺北地方法院民事裁定             97年度審抗字第222號
抗  告  人  甲○○
相  對  人  安泰商業銀行股份有限公司
法定代理人  乙○○
上列當事人間聲請本票裁定事件，對於民國97年10月20日本院97
年度票字第35129號裁定提起抗告，本院裁定如下：
    主  文
抗告駁回。
抗告程序費用新台幣壹仟元由抗告人負擔。
    理  由
一、按執票人向本票發票人行使追索權時，得聲請法院裁定後強
    制執行，票據法第一百二十三條定有明文。又按本票執票人
    ，依票據法第一百二十三條規定，聲請法院裁定許可對發票
    人強制執行，係屬非訟事件，法院僅依非訟事件程序，就本
    票形式之要件是否具備予以審查，即為已足。若實體上問題
    ，應依訴訟程序另謀解決，尚非屬非訟事件所得審究（最高
    法院57年台抗第76號判例意旨參照）。
二、本件相對人主張其執有相對人於民國94年1月26日簽發之本
    票一紙，內載金額新台幣（下同）1,100,000元，付款地在
    相對人營業所，利息自發票日起前十二個月按年息1.68﹪計
    算，嗣後隨相對人房貸利率指數加碼年息4％計算，免除作
    成拒絕證書，到期日97年5月10日（下稱系爭本票），詎於
    到期後經提示僅支付其中部份外，其餘795,810元未獲付款
    ，為此提出本票一紙聲請本院裁定准予強制執行等情，業據
    其提出本票為證，本院依首開規定審酌相對人提出之本票後
    裁定予以准許，尚無不合。
三、抗告人抗告意旨雖略以：系爭本票發票日為94年1月26日，
    相對人之請求權已罹於三年時效未行使而消滅。再者，抗告
    人業已向臺灣高雄地方法院聲請更生，並經該院於97年9月
    26日以97年度消債更字第1114號裁定開始更生程序。準此，
    原裁定仍准許強制執行，尚有未洽，為此，提起抗告，求為
    廢棄原裁定等語。
四、經查，本件抗告意旨指摘相對人就系爭本票行使票據權利，
    已逾三年時效未行使而消滅等語，此核為本票發票人所提之
    時效抗辯，既屬實體法律關係存否之抗辯，抗告法院於該非
    訟程序中自不得審酌（最高法院83年度台抗字第227號裁定
    參照）。次查，抗告人雖辯稱其已經裁定開始更生程序云云
    ，惟依消費者債務清理條例第四十八條第二項規定，亦僅生
    限制相對人不得對其開始或繼續訴訟及強制執行程式之效力
    ，並未禁止相對人依前開票據法規定取得本票裁定之執行名
    義。即使日後相對人須依更生程式行使其權利，或抗告人須
    依更生條件履行系爭本票債務，均屬票據債務已否清償或存
    否之實體爭執。揆諸上開說明，應由抗告人提起確認之訴以
    資解決，不得於非訟事件程序中為此爭執，抗告法院亦不得
    予以審究。從而，抗告人提起本件抗告，為無理由，應予駁
    回。
五、爰依非訟事件法第二十一條第二項、第二十四條第一項、第
    四十六條、民事訴訟法第四百九十五條之一第一項、第四百
    四十九條第一項、第七十八條，裁定如主文。
中    華    民    國    98    年    1     月    8     日
                  民事第六庭審判長法  官  劉坤典
                                  法  官  劉又菁
                                  法  官  賴錦華
以上正本係照原本作成
本裁定不得再為抗告。
中    華    民    國    98    年    1     月    8     日
                                  書記官  張馨文


司法院資訊處製作；財團法人民間司法改革基金會備份。
